臺灣臺南地方法院刑事判決
110年度交易字第704號
公  訴  人  臺灣臺南地方檢察署檢察官
被      告  張惠城

&ZZZZ; &ZZZZ; &ZZZZ; &ZZZZ; &ZZZZ; &ZZZZ; &ZZZZ; &ZZZZ; 
&ZZZZ; &ZZZZ; ○○○○○○○○○○○OOOＯＯＯＯＯO O O O O O O O O O Z ○
○○○○○○○○○

上列被告因公共危險案件，經檢察官提起公訴（110年度營偵字
第1342號），本院以簡式審判程序判決如下：
    主  文
乙○○犯不能安全駕駛動力交通工具罪，累犯，處有期徒刑柒月。
    事實及理由
一、被告乙○○所犯係死刑、無期徒刑、最輕本刑為3年以上有期
    徒刑以外之罪，其於審理時就被訴事實為有罪之陳述，經本
    院告知簡式審判程序之旨，並聽取其與公訴人之意見後，爰
    裁定進行審判程序，合先敘明。
二、本件犯罪事實及證據，均引用檢察官起訴書之記載（如附件
    ），並就證據部分增列：被告於本院審理時之自白。 
三、核被告所為，係犯刑法第185條之3第1項第1款不能安全駕駛
    動力交通工具罪。被告前因酒後駕駛之公共危險案件，經本
    院：①以107年度交簡字第4324號判處有期徒刑6月確定，於
    民國108年6月20日易科罰金執行完畢；②以108年度交易字第
    403號判處有期徒刑7月；③108年度交易字第919號判處有期
    徒刑8月確定，②③接續執行，於110年5月18日縮刑期滿執行
    完畢，有其前案紀錄表可稽，其於刑之執行完畢後，5年內
    再故意犯本件有期徒刑以上之罪，為累犯，參酌釋字第775
    號解釋意旨，被告構成累犯之前案與本案之罪質相同，其於
    前案執行完畢後再犯本案，足見其具有特別惡性且對於刑罰
    之反應薄弱，應加重其刑。
四、爰審酌被告於最近5年內，有上述3次酒後駕駛之前案紀錄，
    竟仍未從中記取教訓，甫執行完畢不久，即再度於飲酒後騎
    乘機車上路，經警攔檢測得呼氣酒精濃度達每公升0.34毫克
    ，罔顧自己及公眾行之安全，惟幸未肇事發生實害，且犯後
    坦承犯行，酒測值非高，兼衡其自述係因胞妹往生致心緒不
    佳而飲酒，目前參加職業訓練，以職訓補助為經濟來源，有
    3名未成年子女需撫養之經濟及生活狀況等一切情狀，量處
    如主文所示之刑。
據上論斷，應依刑事訴訟法第299條第1項前段、第273條之1第1
項、第310條之2、第454條第2項，刑法185條之3第1項第1款、第
47條第1項，判決如主文。
本案經檢察官陳昆廷提起公訴，檢察官甲○○到庭執行職務。
中　　華　　民　　國　　110 　年　　9 　　月　　13　　日
　　　　　　　　　刑事第十一庭  法　官　周宛瑩
以上正本證明與原本無異。
如不服本判決應於收受本判決後20日內向本院提出上訴書狀，並
應敘述具體理由。其未敘述上訴理由者，應於上訴期間屆滿後20
日內向本院補提理由書狀（均須按他造當事人之人數附繕本）「
切勿逕送上級法院」。 
  　　　　　　　　　　　　　　　書記官　李諾櫻
中　　華　　民　　國　　110 　年　　9 　　月　　13　　日
附錄論罪法條：
中華民國刑法第185條之3第1項
駕駛動力交通工具而有下列情形之一者，處2年以下有期徒刑，
得併科20萬元以下罰金：
一、吐氣所含酒精濃度達每公升零點二五毫克或血液中酒精濃度
    達百分之零點零五以上。
二、有前款以外之其他情事足認服用酒類或其他相類之物，致不
    能安全駕駛。
三、服用毒品、麻醉藥品或其他相類之物，致不能安全駕駛。
附件：
臺灣臺南地方檢察署檢察官起訴書
                                   110年度營偵字第1342號
　　被　　　告　乙○○　男　41歲（民國00年0月0日生）
　　　　　　　　　　　　籍設臺南○○○○○○○○
　　　　　　　　　　　　居臺南市○○區○○里○○○00號
　　　　　　　　　　　　國民身分證統一編號：Z000000000號
上列被告因公共危險案件，業經偵查終結，認應該提起公訴，茲
將犯罪事實及證據並所犯法條分敘如下：
　　　　犯罪事實
一、乙○○曾於民國108年及109年間，2度因違背安全駕駛案件，
    經臺灣臺南地方法院分別判處有期徒刑7月及8月確定，2案
    接續執行，甫於110年6月1日徒刑執行完畢(接續執行另案拘
    役)，猶不知悔改，復自110年7月8日上午11時許起，在臺南
    市白河區○○○○○○○口全家超商飲用啤酒，於同日11時10分許
    結束後，即自上開處所，無照駕駛車號000-000 號普通重機
    車欲返回臺南市ＯＯ區居所。嗣於同日11時30分許，在東山區
    ＯＯＯOO號前，因所駕駛機車未裝設後視鏡為警攔查，並於同
    日11時37分許，測得其吐氣所含酒精濃度為每公升0.34毫克
    而查獲。
二、案經臺南市政府警察局白河分局報請偵辦。
　　　　證據並所犯法條
一、證據清單及待證事實：
  ㈠被告乙○○之自白
    待證事實：坦承犯罪事實。
  ㈡酒精測定紀錄表及財團法人台灣商品檢測驗證中心呼氣酒精
    測試器檢定合格證書影本各1紙
    待證事實：被告吐氣所含酒精濃度為每公升0.34毫克。
  ㈢臺南市政府警察局舉發違反道路交通管理事件通知單1紙
    待證事實：被告酒後駕駛機車為警查獲。
二、被告所犯法條：
   ㈠刑法第185條之3第1項第1款之違背安全駕駛罪嫌。
   ㈡刑法第47條第1項之累犯。
三、依刑事訴訟法第251條第1項提起公訴。
　　此　致
臺灣臺南地方法院
中　　華　　民　　國　 110　　年　　7 　　月　　23　　日
　　                          檢察官  陳  昆  廷
本件正本證明與原本無異
中　　華　　民　　國　 110　　年　　7 　　月　　28　　日
　　                          書記官  王  可  清

附錄本案所犯法條全文
中華民國刑法第185條之3
駕駛動力交通工具而有下列情形之一者，處 2 年以下有期徒刑
，得併科 20 萬元以下罰金：
一、吐氣所含酒精濃度達每公升零點二五毫克或血液中酒精濃度
    達百分之零點零五以上。
二、有前款以外之其他情事足認服用酒類或其他相類之物，致不
    能安全駕駛。
三、服用毒品、麻醉藥品或其他相類之物，致不能安全駕駛。
因而致人於死者，處 3 年以上 10 年以下有期徒刑；致重傷者
，處 1 年以上 7 年以下有期徒刑。
曾犯本條或陸海空軍刑法第 54 條之罪，經有罪判決確定或經緩
起訴處分確定，於五年內再犯第 1 項之罪因而致人於死者，處
無期徒刑或 5 年以上有期徒刑；致重傷者，處 3 年以上 10 年
以下有期徒刑。